臺灣臺中地方法院刑事判決
111年度易字第1856號
公  訴  人  臺灣臺中地方檢察署檢察官
被      告  周家平



上列被告因業務侵占案件，經檢察官提起公訴（111年度偵字第3
1423號），被告於本院準備程序中自白犯罪，經告知簡式審判程
序之旨，並聽取當事人意見後，本院合議庭裁定由受命法官獨任
進行簡式審判程序，判決如下：
    主  文
周家平犯業務侵占罪，處有期徒刑柒月。未扣案之犯罪所得新臺
幣伍仟元沒收，於全部或一部不能沒收或不宜執行沒收時，追徵
其價額。
    犯罪事實
一、周家平任職於鍾汭庭所經營址設臺中市○區○○路000號之「全
    國釣蝦場」，擔任櫃檯及內場人員，負責收取前來「全國釣
    蝦場」消費客人之費用，為從事業務之人。周家平竟意圖為
    自己不法所有，基於業務侵占之接續犯意，趁客人在釣蝦場
    內繳交費用而須要找取零錢之際，將客人所繳交之費用先放
    入褲子口袋內，再回櫃檯抽屜內取出金錢找給客人，以此方
    式接續為下列之侵占犯行：
  ㈠於民國111年5月22日19時37分許，客人在場內向周家平表示
    要結帳，拿現金新臺幣（下同）2000元予周家平，周家平將
    2000元以上揭方式侵占入己，再自櫃檯抽屜拿取不詳零錢找
    予客人。
  ㈡於111年6月2日19時24分許，客人在場內向周家平表示要結帳
    ，拿現金2000元予周家平，周家平將2000元以上揭方式侵占
    入己，再自櫃檯抽屜拿取不詳零錢找予客人。
  ㈢於111年6月4日19時34分許，客人在場內向周家平表示要結帳
    ，拿現金1000元予周家平，周家平將1000元以上揭方式侵占
    入己，再自櫃檯抽屜拿取不詳零錢找予客人。
二、案經鍾汭庭訴由臺中市政府警察局第二分局報告臺灣臺中地
    方檢察署檢察官偵查起訴。
    理  由
一、按除被告所犯為死刑、無期徒刑、最輕本刑為3 年以上有期
    徒刑之罪或高等法院管轄第一審案件者外，於前條第1項程
    序進行中，被告先就被訴事實為有罪之陳述時，審判長得告
    知被告簡式審判程序之旨，並聽取當事人、代理人、辯護人
    及輔佐人之意見後，裁定進行簡式審判程序；除簡式審判程
    序、簡易程序及第376條第1款、第2款所列之罪之案件外，
    第一審應行合議審判，刑事訴訟法第273條之1第1項、第284
    條之1分別定有明文。本件被告周家平所涉係死刑、無期徒
    刑、最輕本刑為3年以上有期徒刑之罪或高等法院管轄第一
    審案件以外之罪，並於本院行準備程序時就被訴事實為有罪
    之陳述，本院合議庭依前揭規定，經評議結果，裁定改由受
    命法官獨任行簡式審判程序。
二、上開犯罪事實，業據被告於警詢、偵查、本院準備程序及審
    理時均坦承不諱，核與證人即告訴人鍾汭庭於警詢、偵查中
    之證述內容大致相符，並有現場監視器翻拍照片、指認犯罪
    嫌疑人紀錄表、刑案職務報告書、受理案件證明單等附卷可
    稽。是被告上開自白核與事實相符，堪信為真實，本件事證
    明確，被告上開業務侵占犯行堪以認定，應依法論科。
三、論罪科刑：
  ㈠核被告所為，係犯刑法第336條第2項之業務侵占罪。
  ㈡被告以相同之方式，接續侵占屬於告訴人鍾汭庭款項之行為
    ，均係利用其擔任「全國釣蝦場」員工之機會所為，且實施
    之時間及地點可謂密接，侵害之法益相同，主觀上應係基於
    單一之業務侵占犯意而為，依一般社會觀念，應構成接續犯
    而論以一罪。
  ㈢爰審酌被告不思以正當途徑獲取財物，竟利用職務上擔任「
    全國釣蝦場」員工之機會，於上開所示時間，接續將5000元
    之款項予以侵占入己，不尊重告訴人之財產法益，所為實屬
    不該，惟念其前無犯罪前科紀錄，素行尚良好，犯後坦承犯
    行，深表悔悟，然迄今未與告訴人達成和解，亦未將款項返
    還告訴人之犯後態度，暨考量被告犯罪手段、素行、目前打
    零工之生活狀況，高職畢業之智識程度，經濟狀況普通及所
    侵占金額等一切情狀，量處如主文所示之刑，以示懲戒。
  ㈣末按犯罪所得，屬於犯罪行為人者，沒收之；前開之沒收，
    於全部或一部不能沒收或不宜執行沒收時，追徵其價額。刑
    法第38條之1第1項、第3項分別定有明文。查被告前揭侵占
    犯行所得共計5000元，屬被告之犯罪所得，且未實際合法發
    還告訴人，被告亦未賠償之，又未扣案，是此犯罪所得應依
    刑法第38條之1第1項前段規定宣告沒收，並於全部或一部不
    能沒收或不宜執行沒收時，追徵其價額。
據上論斷，應依刑事訴訟法第273條之1第1項、第299條第1項前
段，刑法第336條第2項、第38條之1第1項、第3項，判決如主文
。
本案經檢察官何宗霖提起公訴，檢察官林岳賢到庭執行職務。
中　　華　　民　　國　　111 　年　　10　　月　　28　　日
                        刑事第六庭    法  官  田德煙
以上正本證明與原本無異。
如不服本判決應於收受送達後20日內向本院提出上訴書狀，並應
敘述具體理由；其未敘述上訴之理由者，應於上訴期間屆滿後20
日內向本院補提理由書（均須按他造當事人之人數附繕本）「切
勿逕送上級法院」。
告訴人或被害人如不服判決，應備理由具狀向檢察官請求上訴，
上訴期間之計算，以檢察官收受判決正本之日起算。
　　　　                              書記官  陳玲誼
中　　華　　民　　國　　111 　年　　10　　月　　28　　日
附錄本判決論罪之法條：
中華民國刑法第336條：
對於公務上或因公益所持有之物，犯前條第1項之罪者，處1年以
上7年以下有期徒刑，得併科15萬元以下罰金。
對於業務上所持有之物，犯前條第1項之罪者，處6月以上5年以
下有期徒刑，得併科9萬元以下罰金。
前二項之未遂犯罰之。